【裁判字號】    98,交訴,173
【裁判日期】    981030
【裁判案由】    公共危險
【裁判全文】
臺灣板橋地方法院刑事判決             98年度交訴字第173號
公  訴  人  臺灣板橋地方法院檢察署檢察官
被      告  甲○○
上列被告因公共危險案件，經檢察官提起公訴（98年度偵字第19
503 號），被告於準備程序進行中為有罪陳述，經告知簡式審判
程序之旨，並聽取當事人之意見後，經本院合議庭裁定由受命法
官獨任進行簡式審判程序，判決如下：
    主  文
甲○○犯肇事致人受傷逃逸罪，處有期徒刑陸月，如易科罰金，
以新臺幣壹仟元折算壹日。緩刑貳年，並應向檢察官指定之機關
或團體，提供五十小時之義務勞動服務，另於緩刑期間付保護管
束。
    事  實
一、甲○○於98年6 月13日晚間7 時許，騎乘車牌號碼N6T-206
    號重型機車，沿臺北縣樹林市○○路○段往樹林方向行駛，
    於同日晚間7 時20分許時行經樹林市○○路○段235 之1 號
    前之未劃設行人穿越道之路段，適有行人吳翰卿自該處穿越
    該路段，甲○○遂不慎與吳翰卿發生擦撞，吳漢卿因此受有
    「第一腰椎骨折；右手肘、兩側下肢多處身擦傷」之傷害（
    過失傷害部分，已經和解而未告訴），甲○○亦人車倒地，
    且該車之後視鏡亦因擦撞而掉落地面。詎甲○○於肇事後，
    見吳漢卿因擦撞而倒地，可知悉吳漢卿應已因此受有身體傷
    害，且見上開肇事地點車道之對向車道恰有警方巡邏車輛在
    場，詎其因心生緊張且害怕擔負責任，未留在現場協助吳漢
    卿為救護傷勢等之必要處理，隨即將其機車扶起並騎乘該機
    車逃離現場，待駛離現場後，再佯裝為路人徒步返回肇事現
    場查看情況，因見警員已經在場處理救護吳翰卿後，遂行離
    去，而未向警自首。嗣經警依遺留於現場之上開機車後視鏡
    上引擎號碼，始循線查獲。
二、案經臺北縣政府警察局樹林分局報告臺灣板橋地方法院檢察
    署偵辦。
    理  由
一、本案被告甲○○所犯係死刑、無期徒刑或最輕本刑為三年以
    上有期徒刑以外之罪，於本院準備程序進行中，被告先就被
    訴事實為有罪之陳述，經本院告知簡式審判程序之旨，並聽
    取公訴人、被告之意見後，由本院合議庭依刑事訴訟法第27
    3 條之1 第1 項規定，裁定由受命法官獨任進行簡式審判程
    序。
二、上開犯罪事實，業據被告於警詢、偵訊及本院審理中坦承不
    諱，核與證人即被害人吳漢卿於警詢、偵訊中陳述情節相符
    ，並有臺北縣政府警察局樹林分局製作之道路交通事故調查
    報告表、調查筆錄、現場採證照片、疑似道路交通事故肇事
    逃逸追查表各一份在卷可稽，堪認被告上開具任意性自白與
    事實相符，應屬信實。綜上，本案事證明確，被告犯行洵堪
    認定，應予依法論科。
三、按刑法第185 條之4 之肇事致人死傷逃逸罪，其立法目的在
    於促使駕駛人於肇事後，能對被害人即時救護，以減少傷亡
    ，維護交通安全。是該罪之成立祇要行為人有駕駛動力交通
    工具肇事，致人死傷而逃逸之事實為已足，至於肇事之過失
    責任誰屬，則非所問（最高法院98年度台上字第3329號刑事
    判決要旨參照）；又構成本罪之要件，其客觀構成要件為行
    為人駕駛動力交通工具肇事，且致人死傷而逃逸，主觀要件
    則須行為人對致人死傷之事實有所認識，並進而決意擅自逃
    離肇事現場，即足當之（最高法院刑事判決97年度台上字第
    4456號判決要旨參照）。被告就事實欄一所示之於本案肇事
    後，依肇事後現場狀況，已可知悉吳漢卿受有傷害，未為任
    何之相關處置，即擅自離去，核其所為，係犯刑法第185 條
    之4 之肇事致人傷害逃逸罪。爰審酌被告犯罪之動機、教育
    程度及生活狀況、品行、智識程度與其因本案犯行所生之危
    險，參酌其犯後坦承犯行且已與被害人為和解等一切情狀，
    量處如主文所示之刑，並諭知易科罰金之折算標準，以示懲
    儆。末查，被告除前因酒醉駕車經臺灣桃園地方法院以該院
    94年度桃交簡字第802 號刑事簡易判決判處罰金之刑外，並
    未有其他之犯罪起訴之紀錄，有臺灣高等法院被告全國前案
    紀錄表在卷可查，其因思慮不周，致犯本罪，且犯後坦承犯
    行，尚知悔悟，並與被害人達成和解，有臺灣板橋地方法院
    檢察署聲請撤回告訴狀一份在卷可稽，信其經此追訴審判後
    ，已知所警惕，本院綜核上開各情後，認對其宣告之刑以暫
    不執行為適當，並依比較98年6 月10日修正並於同年9 月1
    日施行之刑法第74條至第75條之1 之緩刑規定之結果，茲適
    用修正後之刑法第74條第1 項第1 款規定，宣告緩刑如主文
    ，並依同條第2 項第5 款規定，命被告向檢察官指定之機構
    或團體提供如主文所示時數之義務勞務，另依同法第93條第
    1 項第2 款規定，諭知於緩刑期間付保護管束。
據上論斷，應依應依刑事訴訟法第273 條之1 第1 項、第299 條
第1 項前段，刑法第2 條、第185 條之4 、第74條第1 項第1 款
、第2 項第5 款、第93條第1 項第2 款，判決如主文。
本案經檢察官陳怡親到庭執行職務。
中    華    民    國    98    年    10    月    30    日
                  刑事第一庭  法  官  陳世旻
上列正本證明與原本無異。
如不服本判決，應於判決送達後10日內敘明上訴理由，向本院提
出上訴狀 (應附繕本) ，上訴於臺灣高等法院。其未敘述上訴理
由者，應於上訴期間屆滿後20日內向本院補提理由書「切勿逕送
上級法院」。
                              書記官  楊雅芳
中    華    民    國    98    年    11    月    9     日
附錄：本案論罪科刑法條
中華民國刑法（民國97年01月02日修正）
第185-4 條（肇事遺棄罪）
駕駛動力交通工具肇事，致人死傷而逃逸者，處六月以上五年以
下有期徒刑。


司法院資訊處製作；財團法人民間司法改革基金會備份。
